【裁判字號】    92,抗,964
【裁判日期】    921231
【裁判案由】    偽造文書等
【裁判全文】
臺灣高等法院臺中分院刑事裁定                      九十二年度抗字第九六四號
    抗  告  人
    即 自訴 人  甲○○
    被      告  丁○○
                乙○○
                丙○○
右列抗告人因偽造文書等案件，不服臺灣台中地方法院中華民國九十二年九月二十三
日裁定（九十二年度自字第七五四號）提起抗告，本院裁定如左：
      主  文
抗告駁回。
      理  由
一、原裁定意旨略以：原審於第一次審判期日前訊問自訴人，自訴人認被告三人共同
    竊詐其在法律上之權利（如憲法第七條之平等權），並分別涉犯刑法第三百二十
    條之竊盜罪；而被告丁○○身為臺中高等行政法院法官，承辦九十二年度訴字第
    四三三號案件，因其在民國（下同）九十二年七月十七日聲請閱卷，至同年八月
    三日才閱到卷，惟被告丁○○法官卻在同年七月二十五日即作成裁定，顯然濫權
    裁判，所為另涉犯刑法第二百十三條之公務員登載不實罪，而被告乙○○、丙○○二人則另涉犯刑法第二百十四條之使公務員登載不實罪云云。然查：(一)自訴人
    所指被告三人涉犯刑法第三百二十條之竊盜罪（應係指同條第一項之竊盜財物罪
    ，因同條第二項係指竊佔不動產罪，而第三項則係有關未遂犯之處罰），所依據
    之事實係指其「法律上之權利」遭被告三人以不法手段竊取，然依前開最高法院
    八十七年度台非字第八四號裁判要旨以觀，自訴人所指遭竊之物，既非「動產」
    ，而係「權利」，核與刑法第三百二十條第一項竊盜罪之構成要件有間，難認被
    告三人確有自訴人所指之竊盜罪嫌。(二)依自訴人所提臺中高等行政法院九十二年
    訴字第四三四號裁定書影本、行政訴訟聲請閱卷狀影本及行政訴訟補陳理由狀影
    本以觀，被告丁○○法官雖確於自訴人提出聲請閱卷狀後，而於自訴人提出補陳
    理由狀前，即於九十二年七月二十五日與另二名臺中高等行政法院法官合議裁定
    駁回原告之訴，然該裁定所據以駁回之理由，係依據行政訴訟法第一百零七條第
    一項第十款之規定，查該條款係規定：「原告之訴，有左列各款情形之一者，行
    政法院應以裁定駁回之。但其情形可以補正者，審判長應定期間先命補正：
    十起訴不合程式或不備其他要件者」，而本件行政訴訟既因自訴人未經訴願程序
    ，即遽行提起行政訴訟，又該要件之欠缺，亦非得補正，故依法予以裁定駁回，
    核無不當，自訴人提起該件行政訴訟後，承審法官審核其訴訟要件不符，即可本
    其職權為駁回其訴之裁定，並無任何時間之限制，更無待自訴人行使閱卷權利；
    自訴人認承審法官未等待其閱卷後表示意見，旋於其行使法律賦予之閱卷權利前
    即以裁定駁回其訴，係為濫權裁判云云，顯屬誤會。(三)又被告丁○○法官既係依
    法裁判，已如前述，自與前揭刑法第二百十三條之公務員登載不實罪之構成要件
    有間，而自訴人既未具體指證被告乙○○、丙○○二人有何犯罪事實，足認與前
    揭刑法第二百十四條之使公務員登記不實罪之構成要件相符，自難僅憑自訴人一
    人之指述，即認被告三人確有自訴人所指之前開罪嫌。綜上以觀，被告三人既無
    自訴人所指涉有刑法第三百二十條第一項之竊盜罪嫌，而被告丁○○亦無涉有同
    法第二百十三條之公務員登載不實罪嫌，被告乙○○、丙○○復無涉有同法第二
    百十四條之使公務員登載不實罪嫌，此外，復查無其他積極證據足資證明被告三
    人有何竊盜或偽造文書犯行，應認其等犯罪嫌疑尚屬不足，核均有刑事訴訟法第
    二百五十二條第十款所規定之情形，參照前揭說明，爰以裁定駁回自訴人之自訴
    等語。
二、抗告意旨詳如附件「刑事異議法權被竊討伐狀」。
三、經查，本件抗告意旨僅泛稱：「原裁定算垃圾生產者，伊無法行使審酌訴狀法律
    關係之能其妄為應撤銷」、「本案法官對被告等三人於行政訴訟九十二年度訴字
    第四三四號不得歪言曲稱被告等沒有所訴犯行，因本案非清朝皇帝之旨意，本應
    敘明理由及附提證據」、「被告等勾結侵權損害大雅都市計劃參與罪兇有卷宗為
    憑」等語，而未提出其他有利之證據，本件抗告並無理由，應予駁回。
四、據上論結，應依刑事訴訟法第四百十二條，裁定如主文。
中      華      民      國      九十二  年      十二    月      三十一  日
                                臺灣高等法院臺中分院刑事第十庭
                                      審判長法  官  林  照  明
                                            法  官  王      銘
                                            法  官  蔡  名  曜
右正本證明與原本無異。
不得抗告。
                                            書記官  許  哲  禎
中      華      民      國      九十三  年      一      月      五      日
                                                                        Ａ


司法院資訊處製作；財團法人民間司法改革基金會備份。
